【裁判字號】    97,重家上,4
【裁判日期】    980812
【裁判案由】    夫妻剩餘財產分配
【裁判全文】
臺灣高等法院高雄分院民事判決         97年度重家上字第4號
上  訴  人
即被上訴人  乙○○（原名丙○○.
訴訟代理人  李玲玲律師
被上訴人
即上訴人    甲○○
訴訟代理人  何旭苓律師
上列當事人間請求夫妻剩餘財產分配事件，兩造對於民國97 年8
月22日台灣高雄地方法院95年度婚字第14號第一審判決各自提起
上訴，上訴人乙○○並於本院為訴之追加，本院於98年7 月29日
言詞辯論終結，判決如下：
    主      文
原判決關於駁回上訴人乙○○後開第二項之訴部分，及該部分假
執行之聲請，並訴訟費用之裁判，均廢棄。
上開廢棄部分，被上訴人甲○○應再給付乙○○新台幣肆佰零捌
萬參仟陸佰玖拾參元及自民國九十五年十一月十八日起至清償日
止，按週年利率百分之五計算之利息。
被上訴人甲○○應另給付上訴人乙○○新台幣玖拾陸萬壹仟零伍
拾元。
上訴人乙○○其餘上訴駁回。
被上訴人甲○○之上訴駁回。
第一、二審及追加之訴訴訟費用，由上訴人乙○○負擔五分之二
，餘由被上訴人甲○○負擔。
本判決第二項所命給付，於上訴人乙○○以新台幣壹佰參拾陸萬
壹仟元供擔保後得為假執行，但被上訴人甲○○以新台幣肆佰零
捌萬參仟陸佰玖拾參元預供擔保得免為假執行。
    事實及理由
一、上訴人即被上訴人乙○○（下稱乙○○）起訴主張：兩造於
    民國（下同）68年5 月12日結婚，乙○○於94年12月16日提
    起本件離婚訴訟及夫妻剩餘財產訴訟，兩造於95年11月17日
    協議離婚並辦妥登記，乙○○撤回離婚訴訟。兩造同意以94
    年12月16日計算夫妻剩餘財產價值。乙○○財產總額為新台
    幣（下同）863 萬8,801 元（現金20萬3,409 元、股票80萬
    9,950 元、不動產762 萬5,442 元）、債務230 萬元，剩餘
    財產為633 萬8,801 元；甲○○財產總額為3,227 萬3,325
    元（現金4 萬8,994 元、股票2,622 萬1,461 元及追加計算
    50萬元、不動產550 萬2,870 元）、債務147 萬5,506 元，
    剩餘財產為3,079 萬7,819 元。兩造剩餘財產差額為2,445
    萬9,018 元等情，爰依民法第1030條之1 之規定，求為命甲
    ○○給付1,351 萬9,000 元及自95年11月18日（即兩願離婚
    之翌日）起至清償日止，按週年利率5%計算之利息（原審判
    決甲○○應給付乙○○600 萬元本息，而駁回乙○○其餘之
    請求；兩造分別就敗訴部分各自提起上訴）。乙○○上訴聲
    明：
    （一）原判決不利乙○○部分廢棄。（二）上開廢棄部分，甲○○應
    再給付乙○○467 萬6,556 元及自95年11月18日起至清償日
    止，按週年利率5%計算之利息。（三）訴訟費用由甲○○負擔。
    （四）願供擔保，請准宣告假執行。對甲○○上訴之答辯聲明：
    （一）上訴駁回。（二）訴訟費用由甲○○負擔。乙○○並於本院主
    張其嗣後發現於本件兩造結算財產基準日94年12月16日，甲
    ○○尚有信託兆豐國際商業銀行之中鋼公司股票8 萬2,141
    股，以每股23.4元計算，計值192 萬2,099 元，乙○○自得
    請求分配2 分之1 即96萬1, 050元等情，爰追加聲明：（一）甲
    ○○應給付96萬1,050 元。（二）訴訟費用由甲○○負擔。
二、甲○○則以：乙○○位於高雄市○○○路○○○○巷○弄○號○
    樓之房地價格，經高雄市建築師公會鑑定結果為173 萬4,10
    0 元，自應以173 萬4,100 元作為該房地之價值；又乙○○
    於94年7 月19日出售台積電股票，得款90萬7,965 元，依民
    法第1030條之3 之規定，應追加列入乙○○之剩餘財產。至
    乙○○主張婚後向其父借貸230 萬元購屋，甲○○否認之。
    又甲○○出售股票所得2,622 萬1,461 元均用於償還之前購
    屋向丁○○（甲○○之父）貸借之300 萬元、向龔元亨（甲
    ○○之同事）貸借之700 萬元、向戊○○（甲○○之姊，現
    已逝）貸借之600 萬元，合計1,600 萬元，並用以支付本件
    離婚通姦徵信費153 萬5,000 元及甲○○與兩造之子己○○
    另案之房屋律師費55萬元、訴訟費用73萬2,418 元，及給付
    癸○○生活費及郵局掛號費3 萬5,075 元，應予扣除。又甲
    ○○婚後負債計有向兆豐銀行中鋼簡易分行貸款147 萬5,50
    6 元，向高雄市第三信用合作社貸款600 萬元。該貸款係甲
    ○○為償還先前積欠甲○○之妹庚○○欠款600 萬元所借貸
    ，於94年12月16日尚有597 萬9,625 元之貸款債務應予扣除
    。甲○○於94年12月16日之資產僅有560 萬0,858 元，於扣
    除上開負債後，並無剩餘；另甲○○替乙○○支付○○街房
    屋貸款之439 萬3,853 元，甲○○主張乙○○應返還此筆款
    項，並以此主張與應分配予乙○○之剩餘財產，予以抵銷。
    縱認甲○○婚後剩餘財產多於乙○○，惟甲○○之歷年所得
    均用於購屋置產，三戶登記乙○○名下，一戶登記己○○名
    下，兩造之總財產平均分配顯失公平，應適用民法第1030條
    第2 項之規定為調整。又甲○○信託兆豐國際商業銀行之中
    鋼公司股票8 萬2,141 股，已移轉予受託人兆豐國際商業銀
    行，甲○○已非該信託財產之所有權人，故不應計入兩造夫
    妻剩餘財產之計算範圍內等語，資為抗辯。並上訴聲明：（一）
    原判決不利於甲○○部分廢棄。（二）上開廢棄部分，乙○○在
    第一審之訴駁回。（三）第一、二審訴訟費用均由乙○○負擔。
    對乙○○上訴及追加之訴答辯聲明：（一）上訴及追加之訴均駁
    回。（二）訴訟費用由乙○○負擔。
三、兩造不爭執之事項：
  （一）兩造於68年5 月12日結婚，乙○○於94年12月16日訴請離婚
    ，兩造於95年11月17日協議離婚並辦妥登記。
  （二）兩造於婚前或婚姻關係存續中並未約定採用何種夫妻財產制
    ，依法以法定財產制為其夫妻財產制。
  （三）兩造就現存婚後財產範圍及價值之計算，合意以乙○○起訴
    請求離婚之日即94年12月16日計算之。
四、按「夫妻未以契約訂立夫妻財產制者，除本法另有規定外，
    以法定財產制，為其夫妻財產制」、「法定財產制關係消滅
    時，夫或妻現存之婚後財產，扣除婚姻關係存續所負債務後
    ，如有剩餘，其雙方剩餘財產之差額，應平均分配。但下列
    財產不在此限：一、因繼承或其他無償取得之財產。二、慰
    撫金。依前項規定，平均分配顯失公平者，法院得調整或免
    除其分配額。第1 項剩餘財產差額之分配請求權，自請求權
    人知有剩餘財產之差額時起，二年間不行使而消滅。自法定
    財產制關係消滅時起，逾五年者，亦同」、「依前條應追加
    計算之婚後財產，其價值計算以處分時為準」民法第1005條
    、第1017條、第1030條之1 、第1030條之4 分別定有明文。
    本件兩造合意以94年12月16日為計算婚後財產價值之基準日
    （本院卷第37頁）。
五、乙○○在原審得請求分配剩餘財產為若干？
  （一）乙○○剩餘財產：
  1.婚後財產912萬8,559元：
    （1）現金20萬3,409 元：乙○○主張有現金存款共20萬3,409
      元，為甲○○所不爭執（本院卷第144 頁），自堪信為真
      實。
    （2）股票80萬9,950 元：乙○○主張有股票價值80萬9,950 元
      ，為甲○○所不爭執（本院卷第144 頁），堪信為實在。
      甲○○雖辯稱：乙○○於94年7 月19日出售之台積電股票
      金額90萬7,965 元應列入婚後財產云云。惟按夫或妻為減
      少他方對於剩餘財產之分配，而於法定財產制關係消滅前
      五年內處分其婚後財產者，應將該財產追加計算，視為現
      存之婚後財產，民法第1030條之3 第1 項定有明文。依上
      開規定，夫或妻於法定財產制關係消滅前五年內處分婚後
      財產，須主觀上有為減少他方對於剩餘財產之分配之意思
      ，始得將該被處分之財產列為婚後財產（最高法院97年度
      台上字第1713號判決參照）。查乙○○上開90萬7,965 元
      ，係用於支付植牙費用42萬元、本件訴訟相關費用14萬5,
      000 元、己○○與甲○○另案（返還不動產）律師費用及
      本件律師費用10萬元、94年7 月24日瑞豐房屋出售整修房
      屋費用11萬3,000 元、94年8 月3 日支付兩造之子癸○○
      英文數學1 萬4,000 元、94年8 月8 日支付癸○○英文測
      驗500 元、94年8 月29日支付癸○○註冊費1 萬0,733 元
      、94年9 月4 日支付○○公寓整修6 萬4,000 元、94年9
      月5 日支付癸○○吉他社4,000 元、94年9 月19日支付癸
      ○○學雜費1 萬2,746 元、94年9 月21日支付癸○○電腦
      服務1 萬0,200 元、94年10月25日支付律師撰狀費6,000
      元、94年11月11日支付律師撰狀費2,000 元、94年11月11
      日法院規費3 萬6,000 元、94年11月12日支付癸○○英文
      一下補習費2,900 元、數學一下補習費2,900 元、94年12
      月1 日支付癸○○冬季制服1,640 元、94年12月7 日支付
      癸○○電腦費用1,990 元，合計支付94萬7,609 元，業據
      提出單據19張為證（原審卷三第56至79頁），堪信屬實，
      且核其內容係正當費用，應認乙○○出售台積電之股款90
      萬7,965 元已使用於日常花費，乙○○並未隱匿或故意減
      少財產，是以甲○○辯稱上開款項應列入乙○○剩餘財產
      範圍云云，不足採信。
    （3）不動產811 萬5,200 元：乙○○所有高雄市○○區○○街
      ○○巷○號房地462 萬7,500 元、高雄市鼓山區○○○路○○
      巷○○弄○○之○號房地175 萬3,600 元，為兩造所不爭執（
      本院卷第37、38頁）；另高雄市鼓山區○○○路○○○○巷○
      弄○號○樓房地，乙○○主張其價值為95年7 月出售價額
      ，扣除整修成本費用5 萬3,000 元、土地增值稅8 萬7,45
      8 元、規費5,200 元後，為124 萬4,342 元云云，然為甲
      ○○否認，經查高雄市建築師公會鑑定該不動產於94年12
      月16日之市場價格為173 萬4,100 元，此有該會00000000
      號鑑定報告書1 份在卷可查（原審卷二第90頁），基於兩
      造合意以94年12月16日為定兩造財產範圍之基準日，自不
      宜以乙○○於95年7 月間之售價為價值標準，從而甲○○
      辯稱該房地之價格應以173 萬4,100 元計算，應堪採信。
      是以，上開不動產合計價值為811 萬5,200 元。
  2.婚後債務為0 ：乙○○主張婚後向其父親借貸230 萬元購屋
    ，尚未清償云云，雖據提出其父辛○○左營南站郵局第0000
    0000000000號郵局存摺影本1 份為證，並其兄壬○○證稱：
    乙○○之父曾託其提款，再由林父交款予乙○○，但總數額
    不詳等語，惟查上開存摺為提款記錄，並非交付乙○○之匯
    款記錄，且辛○○已作古，而其子壬○○復未親見借款過程
    及金額，且存摺上之「丙借」字眼又無法鑑別是否為辛○○
    生前所為（原審卷二第198 至205 頁），故乙○○主張婚後
    積欠其父230 萬元之債務未清償，為不可採。
  3.剩餘財產912 萬8,559 元（婚後財產9,128,559 －婚後債務
    0 ＝9,128,559）。
  （二）甲○○剩餘財產：
  1.婚後財產3,077萬1,451元：
    （1）現金4 萬8,994 元：甲○○有現金存款共4 萬8,994 元，
      為兩造所不爭執，自堪信為真實。
    （2）處分股票之財產2,521萬9,587元：
      ①甲○○於94年6 月7 日與15日賣出所持有中鋼480 張、
        中環710 張，合計獲款計2,622 萬1,461 元（原審卷二
        第171 頁），其後甲○○於94年6 月20日提領日現金50
        0 萬元、6 月24日提領現金2,100 萬元，合計提領2,60
        0 萬元現金（原審卷二第206 頁），甲○○主張係用以
        清償向丁○○借款300 萬元、龔元亨借款700 萬元、戊
        ○○借款600 萬元等語（原審卷三第46頁），經查，甲
        ○○主張上開借款均係以現金提領，而額度均屬數百萬
        元之鉅款，有違一般人支付鉅款常用轉帳或匯款之交易
        模式，此外證人丁○○、龔元亨雖證稱確有借款，但丁
        ○○提出之存款單金額，無法證明係甲○○所支付，另
        龔元亨倘有陸續貸予甲○○700 萬元，依常情應不致無
        存提款紀錄，或其他資金流向證明，甲○○主張向龔元
        亨所借之700 萬元償還登記於其子己○○名下之鼓山二
        路202 巷21號房屋之房貸560 萬元云云，並未能舉證以
        實其說，且與其先前所稱92年向兆豐銀行貸款之200萬
        元係用以清償向公司貸款200 萬元，向公司借的200 萬
        元係支付鼓山二路的房貸等語（原審卷一第235頁），
        相互矛盾，不足採信。甲○○另提出龔元亨名義之房地
        所有權狀主張嗣後還款予龔元亨購買該屋云云，惟無法
        提出購屋之鉅額資金之來源流向證明，是以上開證人之
        證言，有違一般經驗法則，不足採信。又甲○○辯稱曾
        向其姊戊○○借款600 萬元，並提領上開股款返還一節
        ，因戊○○已亡故，甲○○自承無法舉證證明之，從而
        甲○○上開辯稱不足採信。至於辯稱以上開股款之部分
        款項支付乙○○通姦案徵信費153 萬5,000 元、律師費
        用55萬元、訴訟費用73萬2,418 元，及給付癸○○生活
        費及郵局掛號費3 萬5,075 元云云，雖據提出委託書2
        張、支票1 張、收據11張、原審規費收據8 張、國庫收
        款書2 張為證。惟查：（一）徵信費73萬5,000 元：查甲○
        ○支出徵信費共73萬5,000 元，業據提出委託書為證（
        原審卷三第19、20頁），經核係於94年12月16日計算基
        準日前支出，應予扣除，其餘超過部分尚不能證明係在
        基準日前支出，且為乙○○否認，自不應准許。（二）律師
        費20萬元：查甲○○支出律師費共20萬元，業據律師費
        收據4 張為證（原審卷三第24頁），此4 張收據日期為
        ：94年7 月25日：5 萬元、94年10月5 日：5 萬元、94
        年12月15日：5 萬元、94年12月20日：金額5 萬元。前
        三張收據均係在計算基準日94年12月16日之前所為支出
        ，自應予以扣除。至94年12月20日金額5 萬元之律師費
        收據，收據日期雖記載計算基準日後，惟該筆款項係用
        以支付己○○房屋之假處分律師費，而甲○○早於94年
        10月12日即已進行假處分提存（原審卷三第29頁反面）
        ，則應認該律師費之支出係於94年12月16計算基準日前
        ，自應將該5 萬元列入扣除額計算，是甲○○請求扣除
        律師費20萬元，自屬正當，超過部分，不應准許。（三）訴
        訟費用31萬0,33 8元：查甲○○主張支出訴訟費用共31
        萬0,338 元，業據提出規費收據、國庫收款書為證（原
        審卷三第27、29頁反面），經核無誤，均於94年12月16
        計算基準日之前支出，應予扣除，超過部分，不應准許
        。（四）給付癸○○生活費及郵局掛號費3 萬5,075 元：查
        甲○○主張支出給付癸○○生活費及郵局掛號費3 萬
        5,075 元，業據提出匯款執據暨掛號執據各3 張為證（
        本院卷第71、72頁），核其時間為94年8 月10日匯款1
        萬5,000 元、94年10月7 日匯款1 萬元、94年11月9 日
        匯款1 萬元及3 次寄出匯票之郵局掛號費用共75元，合
        計為3 萬5,075 元，上開支出係於94年12月16計算基準
        日前，自應予列入扣除額計算。綜上，甲○○所提領出
        售股款2,600 萬元支付上開徵信費、律師費、訴訟費用
        、給付癸○○生活費及郵局掛號費共計128 萬0,413 元
        ，係用於正當用途，非甲○○為減少財產所為之支出，
        應予扣除外，其餘2,471 萬9,587 元去向不明，應依民
        法第1030條之3 之規定，追加列入甲○○之婚後剩餘財
        產。
      ②甲○○於94年10月11日出售其持有中鋼股票獲款57萬4,
        447 元，其後提領現金50萬元部分，應否列入婚後財產
        ：乙○○主張甲○○曾於94年10月11日因出售中鋼股票
        獲款57萬4,447 元，隨即於同年10月12日提領50萬元，
        且未再回到帳戶內，顯係為甲○○故意減少分配而為處
        分，其婚後財產應再加計50萬元，為甲○○所不爭執，
        堪信屬實。是以，甲○○出售中鋼股票獲利57萬4,447
        元部分中之50萬元應追加列入兩造婚後財產。
    （3）不動產550 萬2,870 元：甲○○所有坐落高雄市鼓山區○
      ○○路○○○巷○○弄○號房地，依建築師公會00000000號鑑
      定報告書，鑑定價額為550 萬2,870 元，並為乙○○不爭
      執（本院卷第38頁），堪信為真實。
  2.婚後債務147 萬5,506 元：兆豐銀行貸款餘額147 萬5,506
    元，乙○○不予爭執（本院卷第38頁），堪認實在。甲○○
    主張：其於94年12月16日前一個月向高雄市第三信用合作社
    申貸600 萬元（尚有597 萬9, 625元貸款債務）用以清償對
    其妹庚○○之600 萬元債務云云。經查，甲○○提出之向高
    雄市第三信用合作社之借款餘額證明書（原審卷一第221 頁
    ）記載「放出起日」94年12月27日，足見甲○○實際負擔債
    務之日期為94年12月27日，至甲○○主張於94年12月16日前
    一個月申貸，因銀行尚未准否貸款決定，甲○○自尚未實際
    負擔債務，從而，應認甲○○係於94年12月27日即兩造同意
    計算之基準日94年12月16日之後，始借貸該筆款項，而不應
    計入婚後債務；另甲○○主張向其妹庚○○借貸600 萬元云
    云，證人庚○○雖證稱：甲○○向其借款600 萬元已清償並
    用以購買股票云云，惟其證言缺乏資金流向佐證，有違一般
    巨額資金均由銀行戶頭出入之經驗法則，且縱有購買股票亦
    未舉證證明其購股資金來自甲○○返還庚○○之現金，是甲
    ○○上開主張，均無可採。
  3.剩餘財產2,929 萬5,945 元（婚後財產30,771,451－婚後債
    務1,475,506 ＝29,295,945）。
  （三）乙○○在原審得請求分配剩餘財產為1,008 萬3,693 元〔（
    甲○○剩餘財產29,295,945元－乙○○剩餘財產9,128,559
    元）÷2 ＝10,083,693元，四捨五入〕。甲○○辯稱：其歷
    年所得均用於購屋置產，兩造之總財產平均分配顯失公平，
    應適用民法第1030條第2 項之規定為調整云云，惟按民法第
    1030條之1 第2 項雖規定夫妻雙方剩餘財產之差額，平均分
    配顯失公平者，法院得調整或免除其分配額，然參酌民法第
    1030條之１立法理由為「聯合財產關係消滅時，以夫妻雙方
    剩餘財產之差額，平均分配，方為公平，亦所以貫徹男女平
    等之原則，例如夫在外工作或經營企業，妻在家操持家務、
    教養子女，備極辛勞，使夫得無內顧之憂，專心發展事業，
    其因此所增加之財產，不能不歸功於妻子之協力，則其剩餘
    財產，除因繼承或其他無償取得者外，妻自應有平均分配之
    權利，反之，夫妻易地而處，亦然，爰增設本條第1 項之規
    定。惟夫妻之一方有不務正業，或浪費成習等情事，於財產
    之增加並無貢獻，自不能使之坐享其成，獲得非分之利益。
    此際如平均分配，顯失公平，爰增設第２項。」是以剩餘財
    產分配請求權是否應酌減其分配額或不予分配，應以獲得分
    配之一方是否有不務正業或浪費成習等情事為斷。本件兩造
    婚姻關係存續中有形財產之增加固由甲○○貢獻較多；惟乙
    ○○婚後為職業婦女，且以妻子身分安頓家庭，照顧子女及
    處理家中事務，提供甲○○安定之執業環境，雖乙○○其後
    有逾越夫妻間對異性交往之社會規範等情，惟於此之前，實
    難謂甲○○對婚姻「完全未提供協力或貢獻」。再者，乙○
    ○婚後既為職業婦女，顯非不務正業，甲○○並未另行提出
    乙○○有何浪費成習之事證，供本院審酌。甲○○辯稱依民
    法1030之1 第2 項規定平均分配顯有不公云云，並無可採。
    甲○○又辯稱：其替乙○○支付○○街房屋貸款之439 萬
    3,853 元，甲○○主張乙○○應返還此筆款項，並以此主張
    與應分配予乙○○之剩餘財產，予以抵銷云云。惟查○○街
    房屋係兩造婚後財產，並非乙○○之婚前財產，為兩造所不
    爭執，準此，甲○○縱未替乙○○支付○○街房屋貸款，則
    乙○○未償債務增加，計算剩餘財產時應扣除之債務額增加
    ，剩餘財產因此減少；反之，甲○○未支出該貸款，剩餘財
    產即增加，則乙○○可請求之剩餘財產差額亦將同額增加，
    結果相同。是以，甲○○上開抵銷之抗辯，並無實益，而不
    可採。
六、乙○○在本院得追加請求分配剩餘財產為若干？
  （一）乙○○於本院主張其嗣後發現於本件兩造結算財產基準日94
    年12月16日，甲○○尚有信託兆豐國際商業銀行之中鋼公司
    股票8 萬2,141 股，以每股23.4元計算，計值192 萬2,099
    元，有兆豐國際商業銀行98年1 月20日（98）兆銀信字第
    166 號函及94年12月中鋼日收盤價及月平均收盤價表可稽（
    本院卷第90至94頁、第117 頁），乙○○於本院追加請求分
    配2 分之1 即96萬1,050 元，自屬有據，應予准許。
  （二）甲○○辯稱：上開8 萬2,141 股票，其已移轉予受託人兆豐
    國際商業銀行，甲○○已非該信託財產之所有權人，不應計
    入兩造夫妻剩餘財產之計算範圍內云云，惟查甲○○得隨時
    終止信託，請求兆豐國際商業銀行返還該股票，仍不失其所
    有，是甲○○所辯上開股票不應計入兩造夫妻剩餘財產之計
    算範圍內云云，尚無可採。
七、綜上所述，乙○○請求甲○○給付1,008 萬3,693 元，及自
    兩願離婚之翌日即95年11月18日起至清償日止，按週年利率
    5%計算之利息為有理由，應予准許。逾此範圍之請求為無理
    由，應予駁回。原審僅判命甲○○給付乙○○600 萬元及其
    利息，尚有未合，是以甲○○應再給付乙○○408萬3,693元
    及其利息，乙○○上訴意旨，指摘原判決此部分不當，求予
    廢棄改判，為有理由，爰由本院予以廢棄，改判如主文第2
    項所示。至於上開不應准許部分，原審為乙○○敗訴之判決
    ，並無不合，乙○○上訴意旨，指摘原判決此部分不當，求
    予廢棄改判，為無理由，應予駁回；另原審為甲○○敗訴判
    決部分，並無不合，甲○○上訴意旨，指摘原判決此部分不
    當，求予廢棄改判，為無理由，應予駁回。又乙○○於本審
    追加請求甲○○應另給付96萬1,050 元，依前說明，為有理
    由，應予准許。乙○○請求甲○○應再給付408 萬3,693 元
    本息勝訴部分，聲請宣告假執行，經核並無不合，本院並依
    職權宣告甲○○提供擔保後免為假執行，爰酌定相當擔保金
    額宣告之；至乙○○敗訴部分，其假執行之聲請，失所附麗
    ，原審併予駁回，核無不合。
八、據上論結，本件乙○○之上訴為一部有理由、一部無理由，
    ，追加之訴為有理由，甲○○之上訴為無理由，依民事訴訟
    法第450 條、第449 條第1 項、第79條、第463 條、第390
    條第2 項、第392 條第2 項，判決如主文。
中    華    民    國    98    年    8    月    12     日
                            家事法庭
                                審判長法官  蔡明宛
                                法      官  魏式璧
                                法      官  曾錦昌
以上正本證明與原本無異。
如對本判決上訴，須於判決送達後20日內向本院提出上訴狀，其
未表明上訴理由者，應於上訴後20日內向本院提出上訴理由書（
均須按他造當事人之人數附繕本）。上訴時應提出委任律師或具
有律師資格之人之委任狀，並依附註條文規定辦理。
中    華    民    國    98    年    8    月    12     日
                                書  記  官  梁美姿
附註：
民事訴訟法第466 條之1 ：
對於第二審判決上訴，上訴人應委任律師為訴訟代理人，但上訴
人或其法定代理人具有律師資格者，不在此限。
上訴人之配偶、三親等內之血親、二親等內之姻親，或上訴人為
法人、中央或地方機關時，其所屬專任人員具有律師資格並經法
院認適當者，亦得為第三審訴訟代理人。
第1 項但書及第2 項情形，應於提起上訴或委任時釋明之。


司法院資訊處製作；財團法人民間司法改革基金會備份。
